臺灣高等法院花蓮分院刑事判決　　　　　　九十三年度上訴字第一四二號
　　上訴人即被告　甲○○
　　選 任 辯護人　李文平律師
右列上訴人因違反毒品危害防制條例案件，不服台灣台東地方法院九十三年度訴字第
六十二號中華民國九十三年八月四日第一審判決( 起訴案號：台灣台東地方法院檢察
署九十三年度偵字第六四一號 )，提起上訴，本院判決如左：
    主  文
上訴駁回。
    事  實
甲○○前於民國七十五年、八十四年及八十六年間，因違反懲治盜匪條例、肅清煙毒
條例及偽造文書等案件，經法院判處有期徒刑十二年、三年六月及四月不等，於九十
一年五月二日縮短刑期假釋出監後，尚在假釋期間，仍不知悔改，明知甲基安非他命
係第二級毒品，不得意圖販賣而持有，竟於不詳時地，以不詳之價格，向不詳姓名人
士，取得安非他命後，竟意圖販賣而持有第二級毒品甲基安非他命共計七包（總毛重
二三三點二三公克、總淨重二○三點九一公克、驗於淨重二○三點六六公克，起訴書
誤載為一九七、七公克，應予更正），嗣於九十三年三月十日上午十一時四十分許，
為警在台東縣關山鎮○○路二十九號東籬格民宿第四號房間內查獲，並自甲○○所有
行李袋內之黑色腰包扣得第二級毒品甲基安非他命（驗餘總淨重二○三點六六公克）
、電子秤一臺、空夾鍊袋三十四只。
案經臺東縣警察局關山分局報請臺灣臺東地方法院檢察署檢察官偵查起訴。
    理  由
一、訊之上訴人即被告甲○○對於右揭警察在前開時、地查獲第二級毒品甲基安非他
    命（驗餘總淨重二○三點六六公克）、電子秤一臺、空夾鍊袋三十四只等物之事
    實固供認不諱，惟矢口否認有意圖販賣而持有第二級毒品之犯行，辯稱：「警察
    所查獲之黑色腰包及該腰包內之第二級毒品甲基安非他命等物並非伊所有，伊之
    腰包係另一個腰包，毒品係許文德的」云云。被告辯護人為其辯稱：「警察有誘
    導及不當詢問，聲請勘驗錄音帶」云云，然查：
  (一)、被告於警詢中坦稱：「‧‧另安非他命除了一部分我自己吸用外，我是打算賣
      給有需要吸食的人。」等語（見九十三年三月十日警詢筆錄），本院及原審經
      當庭勘驗前開被告之警詢錄音帶結果：【錄音帶之內容係一問一答，背景有其
      他人員交談、接聽電話之聲音，，過程平和，沒有聽到有罵人的聲音，內容提
      到警員問「你拿取阿德提供之海洛英、安非他命做何用途？」被告答「．．．
      一部份我自己使用，一部份我打算賣給要使用的人」．．。】等情，有原審卷
      第六十一頁訊問筆錄，本院卷九十三年九月三十日準備程序筆錄在卷可稽，被
      告亦自承該錄音帶內確為其本人之聲音，當時並未受到不法侵害等語，被告於
      警詢中之自白任意性尚無疑義，應堪採信，且警察並無誘導及不當之詢問至明
      。
  (二)、扣案之白色結晶粉末七包經送請內政部警政署刑事警察局鑑驗結果，經拆封簡
      視，分別予以編號一至七：（一）含外包裝袋實際總毛重二三三點二三公克，
      總淨重二零三點九一公克，共取零點二五公克供鑑驗用罄，總餘二零三點六六
      公克。（二）呈色試驗均呈二級毒品甲基安非他命陽性反應；隨機抽取編號
      一、三、五、七以氣相層析質譜法分析，均檢出二級毒品甲基安非他命成分；
      隨機抽取編號一以核磁共振分析法分析，檢出二級毒品甲基安非他命成分。（
      三）抽測編號一測得甲基安非他命純度約八七．六%等情，有內政部警政署刑
      事警察局九十三年四月十六日刑鑑字第０九三００六五八五九號鑑驗通知書一
      份在卷可稽，可見被告持有之第二級毒品甲基安非他命之數量甚多，且均為純
      度甚高之毒品，足堪認定。
  (三)、被告雖辯稱扣案之第二級毒品係許文德的，不是伊的乙節，被告先於警詢中及
      檢察官內勤訊問時辯稱：「扣案之甲基安非他命係許文德拿來抵債共計十二萬
      元」云云，嗣於第二次偵查中訊問時又改稱：「扣案之毒品不是伊的，不知道
      是誰的」云云，於原審調查時又辯稱安非他命係許文德的云云，質以證人許文
      德於偵查中供稱：「有看到被告帶安非他命來，並拿出來使用，該毒品並非其
      所有」等語（見原審卷附九十三年五月十三日偵訊筆錄），則扣案之第二級毒
      品是否為證人許文德所有，實難認定；且縱使依被告所辯，該毒品係證人許文
      德交付被告抵債，而此僅係涉及證人許文德之刑責及被告所持有毒品之來源，
      與被告持有毒品之販賣意圖係屬二事；被告雖一再辯稱證人許文德當晚曾拿東
      西進入伊住宿之房間內，毒品係許文德放的云云，惟本件扣案之第二級毒品甲
      基安非他命，總淨重達二百零三點六六公克，數量甚多，顯高於一般施用者所
      持有者，且可販售之價值亦高，具有相當之利潤，倘使該毒品係證人許文德所
      交付，其豈有可能默不作聲，將如此龐大數量之毒品放置在被告所使用之腰包
      內，不交代任何之字片語，被告亦竟任其無端進入，翻動物品而毫不過問？此
      顯與常情不符，足認被告上開所辯，顯係臨訟卸責之詞，委無足採。
 (四)、 被告又辯稱扣案毒品所放置之黑色腰包並非伊所有云云，惟質之證人陳鳳美於
      偵查中證稱：「（搜出安非他命等毒品的黑色包包是何人？）是甲○○買的，
      我們在高雄時，就有這個包包了。」等語（見偵查卷第三十三頁），且該黑色
      腰包又係在被告所住宿房間內其個人隨行之旅行袋內查獲，此有扣押筆錄一件
      在卷足憑，衡情，該黑色腰包不可能憑空出現在其個人使用之行李袋內，是被
      告上開所辯，亦難採信。
  (五)、又被告經警查獲時，除持有數量龐大共七包，驗餘總淨重共計二０三．六六公
      克之第二級毒品甲基安非他命外，並隨身攜帶「電子磅秤」一臺及「分裝袋」
      三十四個，如非有販賣之情事，當無必要攜帶如此大量之毒品、電子磅秤，及
      大量之分裝塑膠袋外出之理。是可認該大量之毒品、「電子磅秤」及「分裝袋
      」，應係被告俟於尋找得買主後，備供分裝毒品、衡量重量，所用之工具；況
      被告當時所施用者係第一級毒品海洛因，業據被告供承在卷，其攜帶大量之第
      二級毒品在身上，顯非單純供其個人施用，是認其攜帶大量之毒品、電子磅秤
      及大量之分裝空夾鏈袋外出，乃其係基於意圖販賣而攜帶前開物品外出，欲尋
      找買主，至為明確。
  綜上所述，被告所辯均係諉卸刑責之詞，不足採信。本件事證明確，被告之犯行洵
  堪定。
二、核被告所為，係犯毒品危害防制條例第五條第二項意圖販賣而持有第二級毒品罪
    原審因而適用上開法條，酌被告之生活狀況、智識程度、犯罪動機係為販賣第二
    級毒品，雖未及連絡買主即經查獲，然其持有毒品之數量總淨重多達二百零六點
    三三公克，其並轉讓毒品供其女友陳鳳美施用，戕害他人身心甚為嚴重，犯後否
    認扣案物品為其所有之態度等一切情狀，量處有期徒刑六年，並以扣案之安非他
    命七包（驗餘總淨重二０六．三三公克），係屬第二級毒品，應依毒品危害防制
    條例第十八條第一項前段規定，不問屬於犯人與否，均沒收銷燬之；又扣案之電
    子磅秤一台、空夾鏈袋三十四只，為被告供預備罪所用之物，被告雖否認為其所
    有，然前開物品既與扣案之第二級毒品甲基安非他命藏放在同一黑色腰包內為警
    查獲，且該房間又係被告所住宿使用，該等物品係在被告支配權限範圍內，故應
    認本件扣案之電子磅秤一臺及空夾鏈袋三十四只均係被告所有供預備犯罪所用之
    物，爰依刑法第三十八條第一項第二款規定予以沒收。認事用法及量刑，均無不
    當。被告上訴意旨仍執前詞，否認犯罪，指摘原判決關於此部分不當，為無理由
    ，應予駁回。
據上論斷：應依刑事訴訟法第三百六十八條判決如主文。
本案經檢察官崔紀鎮到庭執行職務。
中      華      民      國      九十三    年    十二    月    三十一    日
                                    審判長法官  謝  志  揚
                                          法官  陳  淑  媛
                                          法官  莊  謙  崇
右正本證明與原本無異。
如不服本判決，應於送達後十日內，向本院提出上訴狀。其未敘述理由者，並應於提
出上訴狀後十日內向本院補提理由狀(須附繕本)。
                                        書記官  林  明  智
中      華      民      國      九十三    年    十二    月    三十一    日
附錄本案論罪科刑法條：
毒品危害防制條例第五條第二項
意圖販賣而持有第二級毒品者，處五年以上有期徒刑，得併科新臺幣五百萬元以下罰
金。
毒品危害防制條例第八條第一項
轉讓第一級毒品者，處一年以上七年以下有期徒刑，得併科新臺幣一百萬元以下罰金
。
毒品危害防制條例第十八條第一項前段
查獲之第一、二級毒品及專供製造或施用第一、二級毒品之器具，不問屬於犯人與否
，均沒收銷燬之；
